臺灣雲林地方法院刑事裁定　　　　　　 100年度偵聲字第83號
聲 請 人即
選任辯護人　黃銘煌律師
被　　　告　吳守宗
上列聲請人因被告違反毒品危害防制條例案件，於偵查中聲請具
保停止羈押，本院裁定如下：
    主  文
聲請駁回。
    理  由
一、聲請意旨略以：被告吳守宗就本案涉嫌毒品之相關案情內容
    ，業於偵查中就檢察官所問問題詳細回答，被告於本案中僅
    係與他人共同合資購買毒品，並未涉入販賣毒品之事實，被
    告並無勾串其他共犯或證人之虞，無繼續羈押被告之必要，
    被告有皮膚疾病，且於羈押中，不適應，加上就醫不便，已
    造成被告皮膚潰爛，嚴重身體不適，倘無保外就醫，恐被告
    皮膚疾病問題益發嚴重，請惠予被告交保就醫治療被告皮膚
    狀況，被告亦願意書立切結書，或覓具保證書人、並簽立切
    結書擔保被告願居處於一定處所，以配合臺灣雲林地檢署檢
    察官之調查，爰聲請具保停止羈押等語。
二、按被告及得為其輔佐人之人或辯護人，得隨時具保，向法院
    聲請停止羈押；羈押之被告，現罹疾病，非保外治療顯難痊
    癒，如經具保聲請停止羈押，不得駁回，刑事訴訟法第110
    條第1 項、第114 條第3 款定有明文。按刑事訴訟法第101
    條第1 項規定，被告經法官訊問後，認為犯罪嫌疑重大，而
    有下列情形之一，非予羈押，顯難進行追訴、審判或執行者
    ，得羈押之︰(一)逃亡或有事實足認為有逃亡之虞者。(二)有事
    實足認為有湮滅、偽造、變造證據或勾串共犯或證人之虞者
    。(三)所犯為死刑、無期徒刑或最輕本刑為5 年以上有期徒刑
    之罪者。又有無羈押之必要，自應按照訴訟進行程度，及其
    他一切情事，由法院斟酌認定（最高法院29年抗字第57號判
    例參照）。次按刑事被告經訊問後，認有法定羈押原因，於
    必要時得羈押之，所謂必要與否或執行羈押後，有無繼續之
    必要，仍許法院斟酌訴訟進行程度及其他一切情事而為認定
    ，除有刑事訴訟法第114 條各款所列情形之一不得駁回者外
    ，准許與否，該管法院有自由裁量之權，衡非被告所得強求
    （最高法院46年度台抗字第6 號判例參照）。
三、經查：
  (一)本件被告因販賣第一級、第二級毒品之違反毒品危害防制條
    例案件，經檢察官向本院聲請裁定羈押，經本院訊問後，認
    為被告有刑事訴訟法第101 條第1 項第1 、3 款之羈押原因
    ，並有羈押之必要，裁定自民國100 年04月25日起執行羈押
    在案。
  (二)聲請人雖以上開事由聲請具保停止羈押，然經電詢承辦檢察
    官之意見，檢察官回覆稱：因被告居無定所，且所犯係重罪
    ，故請繼續羈押等語，有本院洽辦公務電話紀錄單1 紙可佐
    （見本院100 年度偵聲字第83號卷《下稱100 偵聲83號卷》
    第7 頁）。而本院審酌被告所涉犯係毒品危害防制條例第4
    條第1 項、第2 項之販賣第一級、第二級毒品罪嫌，法定最
    輕本刑分別為無期徒刑、有期徒刑7 年以上，將來倘若經法
    院審判認定構成犯罪，所面臨之刑罰不低，依趨吉避凶、脫
    免刑責、不甘受罰之基本人性，可預期被告逃匿以規避審判
    程序之進行及刑罰之執行之可能性甚高。且被告於本院羈押
    審訊時供稱：從事散工，多少做一點等語，可認被告並無固
    定之工作；又被告對於其住居所為何，於本院羈押審訊時先
    供稱：「（問：南台恆路有無居住？）以前住在那裡，現在
    沒有住在那裡了。（問：現在住在哪裡？）北港鎮○○路，
    是在統聯客運對面，是朋友那邊」等語，後改稱：伊這陣子
    去住在嘉義縣六腳鄉意文飯店，之前是住在北港，伊沒有固
    定的住居所等語，足見被告並無固定之住居所；復被告於本
    院羈押審訊時亦供稱：已經很有沒有回家，伊之家人父親、
    姐姐及弟弟『好像』搬去高雄三民區等語，益見被告並未與
    家人同住，且許久未與家人聯繫，家庭關係並非密切，並無
    家庭負擔之考量，是被告隻身在外打零工，又無固定住居所
    ，其行蹤掌握確實不易。再被告否認販賣毒品犯行，於檢察
    官提訊時之供述，又與相關證人證述不符，顯見被告並無坦
    然面對其刑責之心態，益徵其面對販賣第一級、第二級毒品
    罪之重責，確有逃亡或藏匿避訟之虞，縱使准許較高額之保
    證金予以交保，被告仍有棄保潛逃之可能，無從擔保本案日
    後之刑事訴追、審判及執行。
  (三)至聲請人所稱被告皮膚疾病之部分，經本院就被告所罹疾病
    電詢法務部矯正署雲林看守所，經該所覆稱：被告皮膚疾病
    嚴重，頭、四肢、軀幹大面積乾癬病灶，身體有躁熱、皮膚
    刺痛，跨下、腋下、股溝潰爛，每週定期看診，必要時申請
    戒護外醫等語，有該所傳真之診斷報告1 紙在卷可稽（見10
    0 偵聲83號卷第5 頁），足見被告皮膚疾病雖屬嚴重，惟在
    看守所內已可獲得適當照顧，並無現罹疾病，非保外治療顯
    難痊癒之情事。此外，復查無刑事訴訟法第114 條所列其餘
    各款情形。
  (四)綜上所述，本院經徵詢承辦檢察官之意見，並參酌本案卷證
    資料、檢察官對於案件偵查進度之狀況，及被告涉案之程度
    ，認被告羈押之原因並未消滅，且經核目前尚無其他適合方
    式足以擔保被告能順利完成刑事偵查、審判或執行，仍有羈
    押必要，聲請人請求對被告准予具保停止羈押，尚難認為有
    理由，應予以駁回。
四、依刑事訴訟法第220條，裁定如主文。
中    華    民    國   100    年    6     月    10    日
                  刑事第六庭    法  官  陳佩怡
以上正本證明與原本無異。
如不服本裁定，應於送達後5 日內向本院提出抗告狀。( 須附繕
本)
                                書記官  林佳慧
中    華    民    國   100    年    6     月    10    日